臺灣高等法院民事裁定　　　　　　　　　 96年度抗字第434號
抗　告　人　丙○○
送達代收人　甲○○
上抗告人與相對人乙○○間給付貨款事件，抗告人對於民國96年
1月11日臺灣桃園地方法院95年度訴字第1694號所為裁定提起抗
告，本院裁定如下：
    主      文
抗告駁回。
抗告訴訟費用由抗告人負擔。
    理      由
一、抗告意旨略以：抗告人前向台灣桃園地方法院聲請對居住桃
    園市之周順德及居住新店市之相對人乙○○核發支付命令，
    依民事訴訟法第510條、第20條規定，原法院自有專屬管轄
    權。嗣因抗告人認為該支付命令對乙○○部分已臻確定，為
    避免乙○○脫產，抗告人乃先撤回對周順德部分之聲請，要
    無因此影響原法院有管轄權之效力。乃原法院竟以侵權行為
    地及住所地均不在管轄範圍內為由，裁定移送台灣台北地方
    法院（下稱原裁定），其適用法律顯然違反專屬管轄之規定
    ，實有未洽，爰求為廢棄原裁定等語。
二、按民事訴訟法第510條規定，支付命令之聲請，專屬債務人
    為被告時，依第1條、第2條、第6條或第20條規定有管轄權
    之法院管轄，若債權人聲請法院發支付命令後，債務人對於
    支付命令於法定期間內合法提出異議者，依同法第519條第1
    項之規定，支付命令於異議範圍內失其效力，並應以債權人
    支付命令之聲請，視為起訴或聲請調解，此時因支付命令已
    失其效力，法院即應依各該事件之性質，重行定第一審所應
    適用之程序。
三、經查：
  (一)抗告人前以相對人於民國（下同）91年2月下旬向抗告人之
    前手詐購油墨等物，迨抗告人前手於同年月28日依約僱工運
    送該等貨物至相對人負責之睦興股份有限公司，並經相對人
    簽收無訛且簽名於油墨盤點表後，經多次催討貨款未果，無
    論依侵權行為法則或債務不履行之法律關係，抗告人均得請
    求相對人給付油墨款項等情為由，於94年5月10日具狀聲請
    原法院向相對人乙○○及債務人周順德核發支付命令。
  (二)依抗告人前開主張，該支付命令固應專屬於被告住所地、睦
    興股份有限公司營業所所在地、債務履行地即睦興股份有限
    公司所在地，或侵權行為地之法院管轄。惟相對人乙○○嗣
    於法定期間合法提出異議，原支付命令關於相對人之部分即
    失其效力，則揆諸前開說明，原法院自應依關於侵權行為或
    債務不履行之法律關係，重行審酌有無管轄權並定其第一審
    所應適用之程序。查本件起訴時，相對人乙○○住所設於台
    北縣新店市○○路14巷2號16樓之1，關於侵權行為主張部分
    依抗告人前手與相對人間台灣台北地方法院93年度訴字第
    1572 號清償事件所示，侵權行為地係在中國大陸廣州及上
    海地區，又關於契約債務不履行部分依抗告人原聲請支付命
    令時主張之履行地，係睦興股份有限公司所在地即台北縣樹
    林市○○街38號，是本件應以被告住所地方法院即台灣台北
    地方法院，或債務履行地法院即台灣板橋地方法院，為本案
    有權管轄之法院。原法院審酌上情，認其並無管轄權，並裁
    定將本件訴訟移送有管轄權之台灣台北地方法院，於法洵無
    違誤。抗告人僅泛言指摘原裁定不當，求予廢棄，為無理由
    ，應予駁回。
四、據上論結，本件抗告為無理由，爰裁定如主文。
中　　華　　民　　國　　96　　年　　 6　　月　　29　　日
                    民事第五庭
                        審判長法  官  魏麗娟
                              法  官  蔡芳齡
                              法  官  陳博享
正本係照原本作成。
本裁定除以適用法規顯有錯誤為理由，並經本院許可外，不得再
抗告。如提起再抗告，應於收受後10日內委任律師為訴訟代理人
向本院提出再抗告狀。並繳納再抗告費新台幣1,000元。
中　　華　　民　　國　　96　　年　　 7　　月　　 2　　日
                              書記官  于  誠
